【裁判字號】    90,台上,2450
【裁判日期】    900426
【裁判案由】    違反毒品危害防制條例
【裁判全文】
最高法院刑事判決                                九十年度台上字第二四五○號
    上  訴  人  甲○○
右上訴人因違反毒品危害防制條例案件，不服台灣高等法院台中分院中華民國九十年
二月十二日第二審判決（八十九年度上訴字第二二四八號，起訴案號：台灣南投地方
法院檢察署八十八年度偵字第四七八○、四九八九、四九九○號），提起上訴，本院
判決如左：
    主  文
上訴駁回。
    理  由
按刑事訴訟法第三百七十七條規定，上訴於第三審法院，非以判決違背法令為理由，
不得為之。是提起第三審上訴，應以原判決違背法令為理由，係屬法定要件。如果上
訴理由狀並未依據卷內訴訟資料，具體指摘原判決不適用何種法則或如何適用不當，
或所指摘原判決違法情事，顯與法律規定得為第三審上訴理由之違法情形，不相適合
時，均應認其上訴為違背法律上之程式，予以駁回。本件原判決認定上訴人甲○○基
於概括之犯意，自民國八十七年七月間某日起，至八十八年五月間某日止，連續販賣
第二級毒品予陳宏明、嚴仁村、陳俊豪、莊明育等人吸食，得款新台幣（下同）一萬
六千二百元，經警循線查獲等情。係以上開事實，業據證人陳宏明、陳俊豪、莊明育
及嚴仁村於警、偵訊中證述綦詳，且證人陳宏明、陳俊豪及嚴仁村等三人於第一審調
查時亦均一致證稱確有向上訴人購買安非他命施用等情。而上訴人於偵查中自承自八
十七年年中起即向綽號「忠哥」之人，連續購買毒品多次，每次均買三千元至二萬元
不等之毒品，此與一般施用毒品者，僅購買相當於一、二千元之毒品供已施用之情形
不符，足徵其確有販賣毒品之犯行。並說明證人莊明育嗣後於第一審調查時所稱未向
上訴人購買云云，為護之詞，不可採取，於理由內詳予指駁說明。因而撤銷第一審
關於此部分之判決，適用毒品危害防制條例第四條第二項之規定，論處上訴人販賣第
二級毒品罪刑，已詳述其所憑之證據及其認定之理由，所為論斷與卷內證據資料相符
，從形式上觀察，並無何違法情形存在。上訴人上訴意旨略以證人陳宏明、陳俊豪、
莊明育、嚴仁村等人前後指述不一，又無其他證據可資佐證，卻採為論處上訴人之證
據，難令人心服。原判決認定上訴人販賣所得以最低金額每次一千元計算，十次得款
一萬元，對於其餘六千二百元，從何而得並未於事實內敘明，亦屬違法等語。惟查依
原判決記載之事實，除販賣予嚴仁村得款一萬元外，上訴人販賣予陳宏明得款四千元
，販賣予陳俊豪得款一千元，販賣予莊明育得款一千二百元，合計一萬六千二百元，
原判決已明確記載。此外，上訴意旨，並未依據卷內資料具體指摘，徒憑己見，仍執
陳詞，就原判決明白論斷之事項及認事採證職權之行使，任意指摘，泛言原判決違法
，自非適法之第三審上訴理由。其上訴違背法律上之程式，應予駁回。
據上論結，應依刑事訴訟法第三百九十五條前段，判決如主文。
中      華      民      國     九十     年      四      月    二十六    日
                              最高法院刑事第七庭
                                  審判長法官  吳  雄  銘
                                        法官  池  啟  明
                                        法官  石  木  欽
                                        法官  郭  毓  洲
                                        法官  吳  三  龍
      右正本證明與原本無異
                                              書  記  官
中      華      民      國     九十     年      四      月     三十     日


司法院資訊處製作；財團法人民間司法改革基金會備份。
